臺灣新竹地方法院民事判決　　　　　　　　　　　　　九十三年度訴字第三四八號
　　原　　　告　台灣中小企業銀行股份有限公司
　　法定代理人　己○○
　　訴訟代理人　戊○○
　　　　　　　　丙○○
　　被　　　告　甲○○
　　　　　　　　丁○○
　　　　　　　　乙○○
右當事人間返還消費借貸款事件，本院於民國九十三年七月二十七日辯論終結，判決
如左：
    主    文
被告應連帶給付原告新台幣伍拾壹萬貳仟伍佰拾貳元，及自民國九十二年九月二十
三日起至清償日止，按年息百分之七點七七計算之利息，暨自民國九十二年十月二十
三日起至清償日止，逾期六個月以內者，按上開利率百分之十，超過六個月者，按上
開利率百分之二十計算之違約金。
被告甲○○應另給付原告新台幣陸萬捌仟伍佰肆拾伍元，及自民國九十三年四月八日
起至清償日止，按年息百分之十五計算之利息，暨自民國九十三年四月八日起至清償
日止，逾期六個月內者，按上開利息百分之十，超過六個月者，按上開利息百分之二
十計算之違約金。
訴訟費用由被告連帶負擔十分之八，餘由被告甲○○負擔。
本判決第一項於原告以新台幣壹拾柒萬元供擔保後得假執行。
本判決第二項於原告以新台幣貳萬仟元供擔保後得假執行。
    事實及理由
一、原告主張：
（一）被告甲○○於民國（下同）九十二年一月十三日，邀同被告丁○○、乙○○為
      連帶保證人，簽立借據，向原告借款新台幣（下同）六十萬元，約定借款期間
      四年，自九十二年一月二十三日起至九十六年一月二十三日止，並以每月為一
      期，共分四十八期，依年金法平均攤還本息，利息則按年息百分之八計算，嗣
      後每當原告基本放款利率調整時，自調整日起改按新公告之基本放款利率加年
      率百分之零點零二七計算，如借款人即被告甲○○未依約按期繳納本息，即喪
      失期限利益，所有債務視為全部到期，應將所欠借款一次清償，如有遲延，並
      自遲延之日起，逾期六個月以內者，按上開利率百分之十，超過六個月者，按
      上開利率百分之二十加付違約金，連帶保證人即其餘被告並自願放棄先訴抗辯
      權。詎借款人即被告甲○○就前開借款僅繳納本息至九十二年九月二十二日止
      ，自九十二年九月二十三日起即未依約繳納借款利息，依據兩造簽訂之授信約
      定書第五條第一項約定，前開借款即應視為全部到期，計尚積欠原告本金五十
      一萬二千五百三十二元及自九十二年九月二十三日起至清償日止，按當時利率
      即年息百分之七點七七計算之利息，暨自九十二年十月二十三日起至清償日止
      ，逾期六個月以內者，按上開利率百分之十，超過六個月者，按上開利率百分
      之二十計算之違約金，又被告丁○○、乙○○為前開借款之連帶保證人，依法
      亦應負連帶清償之責任，爰依消費借貸及連帶保證法律關係請求被告三人連帶
      清償前開債務。
（二）被告甲○○另於九十二年一月間向原告申請信用卡，並經原告所屬竹北分行發
      卡供被告甲○○使用，而依兩造約定，被告甲○○得於原告之特約商店記帳消
      費及預借現金，但應依原告寄發之信用卡消費對帳單所定之方式及繳款截止日
      前繳款，並得選擇循環信用方式彈性付款，每月最低付款額為信用額度內使用
      金額（含預借現金）百分之五（不得低於新台幣一千元），再加上超過信用額
      度之消費（含預借現金）金額，以及循環信用利息、違約金與其他應付費用等
      。循環信用貸款利息則自各筆帳款結帳日之翌日起，以年息百分之十五計算至
      完全付清之日止。倘被告甲○○有遲延繳款或其他違約情事，原告得停止其循
      環信用，被告甲○○即喪失期限利益，應一次全數清償。且如逾期未付，亦應
      自各筆帳款結帳日之翌日起，按年息百分之十五計算遲延利息，若逾期在六個
      月以內者，按前開利息百分之十，超過六個月者，按前開利息百分之二十計算
      之違約金；又未能於規定期限內付清每月最低付款額，被告甲○○亦喪失期限
      利益，並就其全部應付帳款一次全數付清。詎被告甲○○依據前開約定陸續簽
      帳消費、預借現金，惟自九十二年九月起即未按時繳款，依前述已喪失期限之
      利益，應一次繳清，至九十三年四月七日止，仍積欠原告消費款（含預借現金
      ）六萬八千五百四十五元尚未清償，然屢經催討仍不獲清償，自得依信用卡消
      費借貸之法律關係請求被告甲○○另給付此部分金額及自九十三年四月八日起
      按前開利率計算之利息及違約金。
（三）綜上所述，原告之訴應為有理由，並聲明請求：１、被告應連帶給付原告五十
      一萬二千五百三十二元，及自九十二年九月二十三日起至清償日止按年息百分
      之七點七七計算之利息，暨自九十二年十月二十三日起至清償日止，逾期六個
      月以內者，按上開利率百分之十，超過六個月者，按上開利率百分之二十計算
      之違約金。２、被告甲○○應另給付原告六萬八千五百四十五元，及自九十三
      年四月八日起至清償日止按年息百分之十五計算之利息，暨自九十三年四月八
      日起至清償日止，逾期六個月以內者，按上開利率百分之十，超過六個月者，
      按上開利率百分之二十計算之違約金。３、以供擔保為條件之假執行宣告。
二、被告三人均未於言詞辯論期日到場，亦未提出準備書狀作何聲明或陳述。
三、程序方面：
（一）按當事人喪失訴訟能力或法定代理人死亡或其代理權消滅者，訴訟程序在有法
      定代理人或取得訴訟能力之本人，承受其訴訟以前當然停止；又上開情形於有
      訴訟代理人時不適用之，但法院得酌量情形，裁定停止其訴訟程序；聲明承受
      訴訟，應提出書狀於受訴法院，由法院送達於他造，民事訴訟法第一百七十條
      、第一百七十三條、第一百七十六條分別定有明文。經查原告提起本件訴訟時
      ，其法定代理人為王榮周，嗣於九十三年六月十日變更為己○○，惟其有委任
      訴訟代理人，是在新任法定代理人己○○承受訴訟前，本件訴訟不當然停止，
      且原告新任法定代理人己○○業於九十三年六月二十八日以書狀聲明承受訴訟
      ，經核與上開規定相符，合先敘明。
（二）按訴狀送達後，原告不得將原訴變更或追加他訴，但係擴張或減縮應受判決事
      項之聲明者，不在此限，民事訴訟法第二百五十五條第一項第三款定有明文；
      查本件原告起訴時請求被告甲○○給付信用卡款項之利息、違約金起算日期為
      九十二年九月八日，嗣將此部分之起算日期改為九十三年四月八日，核屬單純
      減縮應受判決事項之聲明，與前開規定相符，自應准許。
（三）本件被告三人經合法通知，均未於言詞辯論期日到場，核無民事訴訟法第三百
      八十六條各款所列情形，爰依原告聲請，由其一造辯論而為判決。
四、得心證之理由：
（一）原告前開主張之事實，已據其提出借據、授信約定書、催收款項備查卡、信用
      卡申請書、信用卡約定條款、連線作業通用查詢單、消費交易明細表、繳款明
      細表各一份、被告三人
      均未於言詞辯論期日到場，亦未提出書狀作何有利於己之聲明或陳述，以供本
      院審酌，參諸原告前開提出之證據，自堪認原告之主張為真實。
（二）從而，原告基於前開消費借貸及連帶保證法律關係，請求被告三人連帶清償如
      主文第一項所示之借款本金、利息與違約金，另請求被告甲○○給付如主文第
      二項所示之消費款本金、利息與違約金，即無不合，應予准許。
五、假執行之宣告：
    原告陳明願供擔保，聲請宣告假執行，核無不合，爰酌定相當擔保金額准許之。
六、結論：原告之訴為有理由，依民事訴訟法第三百八十五條第一項前段、第八十五
    條第一項但書、第二項、第七十八條、第三百九十條第二項，判決如主文。
中　　　華　　　民　　　國　　九十三　　年　　　八　　　月　　　三　　　日
                              臺灣新竹地方法院民事第一庭
                                  法  官  李承訓
右為正本係照原本作成。
如對本判決上訴，須於判決送達後廿日內向本院提出上訴狀。
                                  書記官  吳玉蘭
中　　　華　　　民　　　國　　九十三　　年　　　八　　　月　　　三　　　日
